臺灣雲林地方法院行政訴訟裁定　
111年度全字第2號
聲  請  人  
即  債權人    財政部中區國稅局

代  表  人    吳蓮英


相  對  人  
即  債務人    陳冠年即瘋狂配件館

上列當事人間稅捐稽徵法事件，債權人聲請假扣押，本院裁定如
下：
    主  文
一、債權人得對於債務人之財產於新臺幣1,722,856元範圍內為
    假扣押。
二、債務人如為債權人供擔保新臺幣1,722,856元，或將債權人
    請求之金額新臺幣1,722,856元提存後，得免為或撤銷假扣
    押。
三、聲請訴訟費用由債務人負擔。
    理  由
一、按「前項欠繳應納稅捐之納稅義務人，有隱匿或移轉財產、
    逃避稅捐執行之跡象者，稅捐稽徵機關得聲請法院就其財產
    實施假扣押，並免提供擔保。但納稅義務人已提供相當財產
    擔保者，不在此限。」稅捐稽徵法第24條第2 項定有明文。
    次按「主管稽徵機關對於逃稅、漏稅案件應補徵之稅款，經
    核定稅額送達繳納通知後，如發現納稅義務人有隱匿或移轉
    財產逃避執行之跡象者，得敘明事實，聲請法院假扣押，並
    免提擔保。但納稅義務人已提供相當財產保證，或覓具殷實
    商保者，應即聲請撤銷或免為假扣押。」所得稅法第110 條
    之1 定有明文。又按行政訴訟法第293 條規定：「為保全公
    法上金錢給付之強制執行，得聲請假扣押。前項聲請，就未
    到履行期之給付，亦得為之。」；同法第294 條第1 項規定
    ：「假扣押之聲請，由管轄本案之行政法院或假扣押標的所
    在地之地方法院行政訴訟庭管轄」；另同法第297 條準用民
    事訴訟法第527 條規定：「假扣押裁定內，應記載債務人供
    所定金額之擔保或將請求之金額提存後，得免為或撤銷假扣
    押」。
二、本件聲請意旨略以：相對人於民國107年1月至110年2月間經
    營網路購物，涉嫌短漏報銷售額新臺幣（下同）17,279,731
    元(含稅)，經核定補徵稅額822,845元，又相對人之負責人
    於106年至109年度綜合所得稅短漏報營利所得，經分別核定
    補徵315,686元、294,322元、155,497元及134,506元；聲請
    人1ll年4月29日分別以中區國稅雲林銷售字第1110301918號
    函及中區國稅雲林綜所字第1110301924號函送前揭核定稅額
    繳款書(繳納期間：111年5月11日至111年5月20日)，已合法
    送達，合計共滯欠1,722,856元，尚未繳納。依全國財產稅
    總歸戶財產查詢清單，相對人名下有多筆車輛、不動產及投
    資，惟本案自109年12月3日即啟動調查，遂於本(111）年核
    定，並寄發核定稅額繳款書，惟相對人於稅款開徵之際，於
    1ll年3月25日成立買賣契約，將名下所有位於雲林縣○○鎮○○
    段0000○號（房屋門牌：中正路188巷7號)及雲林縣○○鎮○○段
    0000000地號土地移轉與訴外人陳美惠，並於同年4月15日辦
    竣過戶移轉登記，顯有隱匿或移轉財產之情事，相對人名下
    雖尚有其他車輛及不動產，惟部分車輛已無市場流通價值，
    部分尚有高額動產擔保債權，而不動產依財政部103年11月7
    日台財稅字第10304589140號令按公告土地、房屋現值加2成
    估價，其不動產價值僅餘408,877元，與所欠稅捐1,722,856
    元顯不相當，是該筆稅捐難以期待如期繳納，為避免相對人
    賡續處分其財產，致無財產可供執行或不足執行情事，爰前
    開法律等規定，請准免提供擔保，將相對人所有財產於1,72
    2,856元範圍內為假扣押等語。
三、經核，聲請人就其主張及假扣押原因，已提出網路交易查核
    報告書、106-109年度綜合所得稅核定通知書、核定稅額繳
    款書、通知函及送達證書、欠稅查詢情形表、雲林縣稅務局
    函送相對人不動產移轉契稅及土地增值稅申報書、異動索引
    查詢資料、土地建物查詢資料、相對人財產估算表、全國財
    產稅總歸戶財產查詢清單、各類所得資料清單、土地建物查
    詢資料等證據資料為相當之釋明，尚無不合。另聲請人主張
    相對人之本件假扣押之標的所在地位於雲林縣，故本院具有
    管轄權。是依首開規定，本件聲請應予准許；但相對人如為
    聲請人提供擔保金1,722,856元，或將同額之金額提存後，
    得免為或撤銷假扣押。
四、依稅捐稽徵法第24條第2 項、所得稅法第110 條之1 、行政
    訴訟法第293 條、第294 條第1 項、第297 條、第104 條、
    民事訴訟法第95條、第78條、第527 條，裁定如主文。 
中　　華　　民　　國　　111 　年　　 5　  月　　6　　日
　　　　　　　　　行政訴訟庭  法　官　温文昌
以上正本係依原本作成。
如不服本裁定，應於送達後10日內，以原裁定違背法令為理由，
向本院提出抗告狀（須按他造人數附繕本）。　
中　　華　　民　　國　　111 　年　　 5　　月　　6　　日
                              書記官  林雅菁